臺灣臺南地方法院民事裁定
110年度亡字第5號
聲  請  人  楊王秀英
上列聲請人為楊再源聲請死亡宣告事件，本院裁定如下：
    主    文
聲請駁回。
聲請程序費用由聲請人負擔。
    理    由
一、聲請意旨略以：聲請人為失蹤人楊再源之配偶，失蹤人楊再
    源於民國108年12月14日自安平漁港出港後即未歸返，迄今
    生死不明，爰依法聲請對失蹤人楊再源為死亡宣告等語。
二、按失蹤人失蹤滿七年後，法院得因利害關係人或檢察官之聲
    請，為死亡之宣告；失蹤人為遭遇特別災難者，得於特別災
    難終了滿一年後，為死亡之宣告。民法第8條第1項及第3項
    分別定有明文。又民法第8條第3項所謂遭遇特別災難，乃有
    別於一般災難而言，必其災難之發生係出於自然或外在之不
    可抗力，而對於失蹤人且屬無可避免者，始克相當，其立法
    理由並舉特別災難事由如水火兵疫之類，以為例示。失蹤人
    於船上失足落海或於河裡游泳沈溺，純屬個人之意外事件，
    若無特別災難之介入，自非該條項所謂遭遇特別災難。
三、經查，聲請人主張之上開事實，固據其提出戶籍謄本、船舶
    海事報告書各1份為證，惟觀諸聲請人所提船舶海事報告書
    ，其中關於氣象(含天候、風向、風力、浪高、能見度)及潮
    流(含流向、流速)之記載均是「不詳」，而海事經過及處理
    之記載則略以：「旨船108年12月14日0502時自安平漁港出
    港作業，1300時許船主楊再源之漁友楊双先生在回港途中、
    手機恢復信號時，以手機來電表示『昇鴻吉』船主楊再源已失
    蹤但見該船行駛當中，鄰近周邊友船試圖追上旨船卻無法成
    功控制該船，海巡出動巡艇至事發現場搜索，近1600時許海
    巡隊來電，該船已傾斜進水，後完全沉沒。回溯同日早上楊
    再源駕駛『昇鴻吉』於楊双所服務的鄰近海域作業，楊双1000
    時及中午時分曾與楊再源以無線電通訊，但其後以無線電呼
    叫時發現楊再源未再回應，其中有漁友目視『昇鴻吉』駕駛座
    上已經無人，海上多位漁友遂開始試圖追該船未果。海巡署
    派遣巡防艇經72小時密集搜索後迄今尚未尋獲楊員，後續海
    巡署併一般勤務持續搜尋。」等語，尚無從認定失蹤人楊再
    源是否遭遇出於自然或外在不可抗力之特別災難。又失蹤人
    楊再源係於108年12月14日失蹤，至今尚未滿7年，未逾前開
    條文所定之法定期間，是聲請人聲請對失蹤人楊再源為死亡
    宣告並應予公示催告，於法不合，應予駁回。
四、依家事事件法第154條第3項，裁定如主文。
中    華    民    國   110    年    2     月    19    日
                  家事法庭    法  官  陳鈺雯
以上正本係照原本作成。
如不服本裁定，須於裁定送達後10日內向本院提出抗告狀，並應
繳納抗告費新臺幣1,000元。
中    華    民    國   110    年     2    月     19   日
                              書記官  李鎧安